【裁判字號】    99,重上更(二),90
【裁判日期】    990615
【裁判案由】    毒品危害防制條例
【裁判全文】
臺灣高等法院臺南分院刑事判決    99年度重上更(二)字第90號
上  訴  人
即  被  告  丙○○
選任辯護人  向文英律師（扶助律師）
上列上訴人因違反毒品危害防制條例案件，不服臺灣嘉義地方法
院94年度訴字第533號中華民國95年9月26日第一審判決（起訴
案號：臺灣嘉義地方法院檢察署94年度偵字第3429、4654號），
提起上訴，判決後經最高法院第2次發回更審，本院判決如下：
    主  文
原判決關於丙○○部分撤銷。
丙○○共同製造第二級毒品，累犯，處有期徒刑捌年貳月。扣案
如附表一編號26、附表二編號1、2所示之物品均沒收銷燬之；如
附表一編號1至25、附表二編號3至15之物及盛裝附表一編號26之
含甲基安非他命成分之結晶品、附表二編號1之含甲基安非他命
成分之滷水、編號2之含甲基安非他命成分之成品之容器及包裝
紙均沒收。
    事  實
一、丙○○前因違反毒品危害防制條例案件，經臺灣苗栗地方法
    院以88年苗簡字第628號判決判處有期徒刑6月確定，甫於民
    國90年6月19日執行完畢。詎其仍不知悔改，復與連云銘（
    45年5月19日生，98年12月30日死亡）、乙○○（60年1月22
    日生，經原審判處有期徒刑八年，嗣撤回上訴而確定）、甲○○（58年8月28日生，另行審結）及年籍姓名不詳綽號「
    姊夫」之成年男子，明知甲基安非他命為毒品危害防制條例
    第2條第2項第2款之第二級毒品，不得製造，竟共同基於製
    造第二級毒品甲基安非他命之犯意聯絡，於94年5月中旬起
    ，共謀由連云銘出資委請乙○○及丙○○購買麻黃素、丙酮
    、氯仿、氫氣、漏斗、冰箱…等詳如附表一編號1至25號及
    附表二編號3至15所示之製造第二級毒品甲基安非他命所需
    之化學原料及工具，再由甲○○負責聯繫綽號「姊夫」之製
    毒師傅，以甲○○所提供之嘉義縣溪口鄉美北村崙尾78 之8
    號磚瓦屋（以下簡稱「嘉義溪口磚瓦屋」）為製毒地點，及
    以苗栗縣竹南鎮○○路288巷163弄53之9號房屋（以下簡稱
    「苗栗竹南房屋」）為原料及工具藏放處所，而製造甲基安
    非他命。議定後，於94年6月初某日在嘉義溪口磚瓦屋，連
    云銘、乙○○、丙○○、甲○○及綽號「姊夫」之製毒師傅
    等人，即由「姊夫」之指示下共同調製，其方式為將原料麻
    黃素與Thionyl Chloride（中文學名「亞硫醯氯」）或濃鹽
    酸反應生成氯麻黃素而完成氯化反應，再將氯麻黃素與氫氣
    反應完成氫化反應而得到甲基安非他命水溶液（即深色之「
    滷水」），並由甲○○將前揭含液態甲基安非他命成分滷水
    放入冰箱進行純化結晶步驟；嗣於94年6月7日5時40分許，
    丙○○與連云銘、乙○○、甲○○同在前揭嘉義溪口磚瓦屋
    內欲待「姊夫」前來查看前揭純化結晶階段之結果，並將部
    分物品搬運至苗栗竹南房屋藏放時，為法務部調查局南部地
    區機動工作組會同法務部調查局臺南市調查站、嘉義縣調查
    站、苗栗縣調查站、臺南縣警察局、嘉義縣警察局民雄分局
    等單位當場查獲，並扣得含有甲基安非他命成分之如附表一
    編號26所示之物、屬連云銘所有供其等犯製造第二級毒品罪
    所用之如附表一編號1號至25號所示之物、及盛裝附表一編
    號26之含甲基安非他命成分之結晶品之外包裝袋。乙○○為
    警查獲後，復帶同查獲人員前往苗栗竹南房屋，並扣得含有
    甲基安非他命成分之如附表二編號1、2所示之物，屬連云銘
    所有供其等犯製造第二級毒品罪所用之如附表二編號3號至
    15號所示之物及盛裝附表二編號1滷水、編號2含甲基安非他
    命成分之結晶之容器及包裝紙。
二、案經法務部調查局南部地區機動工作組報由臺灣高雄地方法
    院檢察署檢察官呈請臺灣高等法院檢察署令轉臺灣嘉義地方
    法院檢察署檢察官提起公訴。
    理  由
壹、證據能力部分：
一、被告乙○○、連云銘於調查站之陳述之證據能力：
  (一)按訊問被告，除有急迫情況且經記明筆錄者外，應全程連續
    錄音；必要時，並應全程錄影。又筆錄內所載之被告陳述與
    錄音或錄影之內容不符者，除有急迫情況且經記明筆錄而未
    錄音、錄影之情形外，其不符之部分，不得作為證據。刑事
    訴訟法第一百條之一第一項、第二項定有明文。此等規定於
    司法警察（官）詢問犯罪嫌疑人時準用之，又為同法第一百
    條之二所明定。故審理事實之法院，遇有被告抗辯其未有如
    訊（詢）問筆錄所載之陳述時，應先調取該訊（詢）問過程
    之錄音或錄影帶，加以勘驗，以判斷該筆錄所載被告之陳述
    得否作為證據。經查：原審於九十五年二月二十三日勘驗調
    查站訊問光碟之結果，共同被告乙○○在調查站訊問時所述
    之內容確實與筆錄之記載，有部分差距，原審已按錄音帶之
    內容作成勘驗筆錄。是共同被告乙○○於調查員詢問時之供
    述內容，應以原審勘驗筆錄之記載為準（見原審卷三第24至
    28 頁），合先敘明。
  (二)次按被告以外之人於檢察事務官、司法警察官或司法警察調
    查中所為之陳述，與審判中不符時，其先前之陳述具有較可
    信之特別情況，且為證明犯罪事實存否所必要者，得為證據
    ，刑事訴訟法第一百五十九條之二定有明文。本件關於共同
    被告連云銘是否出資委託乙○○、丙○○購買如附表一、二
    所示之物，共同被告連云銘是否出資被告及共同被告乙○○
    、甲○○及綽號「姊夫」之人共同製造甲基安非他命之事實
    ：(1)共同被告乙○○於調查站訊問時陳稱：安非他命製造器
    具及材料部分係由連云銘出資購買，再聘請「姐夫」製造，
    我及丙○○僅協助搬運用品，我到嘉義溪口磚瓦屋搬過二次
    物品等語（見原審卷三第26─28頁勘驗筆錄）。嗣於原審九
    十五年五月十日審理中共同被告乙○○改稱：扣案物品是柯
    肇煌被關之前留下來給被告連云銘的，但由我負責保管，並
    不知道是製毒工具，因為甲○○表示有朋友綽號「姊夫」之
    人懂得如何製毒，所以將原本存放在苗栗竹南的物品搬一部
    份過來嘉義溪口鄉給「姊夫」看，在調查站所言不實在云云
    （見原審卷四第84─85頁）。(2)被告連云銘則於調查站訊問
    時陳稱：液態安非他命及製造器具是我所有，該安非他命工
    廠係我出資籌設，器具有部分是我朋友柯肇煌所交付，一部
    分是我出資由丙○○綽號茉莉購得，我、丙○○及乙○○三
    人共同製造安非他命，已製成成品二或三公斤，即遭專案小
    組人員查獲，甲○○貼在冰箱上面「請勿打開」之紙條，是
    要提醒大家不可隨便打開冰箱門，避免待結晶之安非他命水
    溶液，驟失冷藏溫度影響結晶等語（見偵卷一第34至35頁）
    。而後在原審九十五年五月十日審理時另稱：扣案物品都是
    柯肇煌留下來的，當時由被告乙○○收起來放在他家菜園，
    並沒有請乙○○、丙○○幫忙購買任何製造甲基安非他命所
    需之原料或器具云云（見原審卷四第63至68頁）。由上揭(1)
    (2)所述顯見共同被告乙○○、連云銘於調查站之陳述核與審
    判中不符。審酌共同被告連云銘、乙○○均表示在調查站接
    受詢問時，並未受到強暴或脅迫，乃依照自己意思回答等情
    ，業據共同被告乙○○、連云銘於原審自承在卷（見原審卷
    五第19頁）；且調查員於嘉義溪口鄉上開處所查獲附表一所
    示之扣案物品後隨即製作筆錄，離案發時間不久，被告與共
    同被告連云銘、乙○○、甲○○等人難以勾串證詞。而共同
    被告連云銘、乙○○是否配合警方辦案，是否有證人保護法
    之適用，攸關其是否享有減輕其刑之寬免，縱警員告知上開
    事項，亦僅係促使其瞭解其法律上之權利，尚難認有詐欺、
    利誘之情事。共同被告乙○○於調查員訊問時供出參與購買
    、搬運製毒原料、工具之事實，共同被告連云銘供出出資購
    買製毒原料、工具之事實，無疑為坦承製造第二級毒品甲基
    安非他命犯行，均屬對於其等相當不利之事項，此乃心智成
    熟之成年人所得以輕易瞭解，豈有刻意捏造為虛偽陳述之理
    ？是共同被告連云銘及乙○○於調查站所述客觀上應具有較
    可信之特別情況，且亦為證明犯罪事實存否所必要，自有證
    據能力。
二、共同被告連云銘、乙○○以被告身分所為陳述之證據能力：
    按刑事訴訟法第一百五十九條之一第二項所定得為證據之被
    告以外之人於偵查中向檢察官所為陳述，包括共同被告非以
    證人身分於偵查中向檢察官所為陳述，係有關證據能力規定
    ，無關乎證據證明力。故共同被告在被告本人案件調查中，
    如已轉換為證人，依法具結陳述，並賦予被告對該共同被告
    所為陳述為詰問機會者，該「以共同被告身分所為陳述」，
    法院即非不得與其以證人身分所為陳述，綜合該被告以外之
    人全部供述證據，斟酌案內其他調查證據資料，本於經驗法
    則及論理法則，作合理比較而為取捨、判斷，此乃實質證據
    價值自由判斷問題；非謂於被告本人案件中，僅能採取共同
    被告以證人身分所為之陳述作為判斷依據，該非以證人身分
    之共同被告所為之陳述，即為無證據能力之證據，而應予排
    除不用（最高法院九十六年台上字第一六七七號判決參照）
    。查共同被告連云銘、乙○○亦涉嫌製造毒品，經檢察官將
    其等與被告丙○○等合併起訴，自屬共同被告。而被告連云
    銘、乙○○於偵查、原審及本院審既以被告身分接受法官訊
    問而為陳述，自無適用證人具結陳述規定可言。共同被告連
    云銘、乙○○嗣後於原審（95年5月10日審理程序中）、本
    院上訴審（96年12月18日審理程序中），就其他被告案為調
    查時，已踐行人證調查證據程序，具結陳述，並於審判中接
    受被告丙○○及辯護人詰問，有原審及本院上揭審判期日審
    判筆錄在卷可按。本院自得綜合其全部供述證據，並斟酌案
    內其他證據，憑以論斷採取共同被告連云銘、乙○○於審判
    外以共同被告身分所為陳述，作為得心證理由。
三、本案監聽譯文除94年6月1日到6月2日通訊譯文外有證據能力
    ：
  (一)按有事實足認被告或犯罪嫌疑人有最輕本刑為三年以上有期
    徒刑之罪嫌，並危害國家安全或社會秩序情節重大而有相當
    理由可信其通訊內容與本案有關，且不能或難以其他方法蒐
    集或調查證據者，在偵查中得由檢察官核發通訊監察書，通
    訊保障及監察法第五條第一項第一款、第二項定有明文。又
    通訊監察書應記載下列事項：一、案由及涉嫌觸犯之法條。
    二、監察對象。三、監察通訊種類及號碼等足資識別之特徵
    。四、監察處所。五、監察理由。六、監察期間及方法。七
    、聲請機關。八、執行機關。第五條之通訊監察期間，每次
    不得逾三十日；其有繼續監察之必要者，得於期間屆滿前，
    重新聲請。前項期間屆滿前，已無監察之必要者，應即停止
    監察，同法第十一條、第十二條亦定有明文。
  (二)查本案監聽係依臺灣高雄地方法院檢察署九十四年四月四日
    94雄檢博水聲監字第329號、九十四年五月三十日94雄檢博
    水聲監字第610號、九十四年五月二十六日94雄檢博水聲監
    字第589號等通訊監察書及通訊監察書電話附表（詳原審卷
    二第78─142頁），實施監察之通訊號碼為被告與共同被告
    連云銘、乙○○、甲○○所使用之行動電話門號，監察方法
    為監聽、錄音。是承辦調查員對上開被告實施監聽錄音，並
    未逾越授權實施監察之範圍。至於通訊監察書監察對象載為
    何人，此應為核發通訊監察書時，依當時線索僅知悉犯罪嫌
    疑人之綽號，為客觀環境所致，本案監聽符合前開通訊保障
    及監察法之法定程序，且被告等又未指出監聽譯文有何不符
    之處。故本案之監聽譯文自具有證據能力。
    惟94年6月1日到6月2日通訊譯文之錄音紀錄（即對0000-000
    000與0000-00000 0及0000-000000電話通訊譯文之錄音紀錄
    ，即錄音光碟），可能是未將此部分存檔，已經無法尋得等
    情，業據法務部調查局南部地區機動組承辦人湯玉峰於96年
    10月8日本院更一審證稱明確，故此監聽譯文自無從勘驗及
    證實其真實性，是此部分通訊譯文無證據能力。
四、本案扣案如附表一、二所示之物品有證據能力：
  (一)按刑事訴訟法於九十一年二月八日修正公布，增訂第一百三
    十一條第四項規定：「第一項、第二項之搜索執行後未陳報
    該管法院或經法院撤銷者，審判時法院得宣告所扣得之物，
    不得作為證據。」，其增訂理由亦明文：「按刑事訴訟須兼
    顧程序公正及發現實體真實，對於違背法定程序搜索所得之
    證據，其證據能力是否受影響，在英美法系國家，雖有判例
    長期累積而形成證據排除法則（Exclusiona ry Rule of Ev
    idence），可將違法取得之證據事先加以排除，然而基於治
    安之要求及現實之需要，亦有許多例外情形，且例外之適用
    有漸廣之趨勢。…爰增訂第四項之規定，使審判時法院，於
    斟酌人權與公共利益之均衡維護原則下，作為認定證據能力
    有無之標準，以兼顧理論與實際，而應需要。」等情。
  (二)本件既為臺灣高雄地方法院檢察署檢察官指揮搜索，有檢察
    官實施逕行搜索指揮書附卷可參（見偵卷一第71頁）。而依
    當時監聽及調查人員跟監之證據，認被告等人在嘉義縣溪口
    美北村崙尾七八之八號內涉犯製造毒品罪嫌，乃臺灣高雄地
    方法院檢察署檢察官指揮調查人員逕行搜索該處及車號3791
    ─ＨＮ、2622─ＫＸ、0167─ＧＩ號自小客車。又因被告乙○○於查獲後，供出放置苗栗縣竹南鎮○○路二八八巷一六
    三號房屋另放置與本案相關之物品，乃再搜索該處，並分別
    扣得附表一、二所示之物，並未嚴重影響被告等之人權，且
    對於發現真實有相當之重要性。縱然於搜索後依法陳報高雄
    地方法院時，因以法務部調查局南部地區機動工作組為聲請
    人，經該院以本件係由檢察官指揮之逕行搜索，應由檢察官
    提出聲請，然卻由法務部調查局南部地區機動工作組為聲請
    人，於法不合，而以該院94年度急搜字第13號裁定駁回陳報
    （見偵卷二第3─4頁）。然在考量公共利益之衡平下，本院
    認為無庸將上開證物，宣告不得做為證據。
貳、：
一、訊據被告丙○○矢口否認有何上開製造甲基安非他命犯行。
    辯稱：伊以開白牌計程車營生，九十四年六月七日清晨因為
    被告乙○○叫車，所以才到嘉義縣溪口鄉該處，下車後入內
    上廁所，即遭逮捕，伊係在不知情狀況下，被乙○○等人找
    去載運扣案之製毒器具而已，並非參與共同製造毒品之共犯
    云云；
二、經查：
  (一)
  (1)被告丙○○與共同被告連云銘、乙○○、甲○○共同製造甲
    基安非他命之事實，業據共同被告連云銘及乙○○於調查站
    中供述綦詳如下：證人即共同被告乙○○於94年6月7日調
    查站訊問供稱：出錢的人是連云銘，有些東西是他買的。我
    幫他買東西、搬東西，負責製造的人綽號「姊夫」，約四十
    歲人，比我矮一點，不在今天四個人當中，這是我第二次到
    該地搬東西。沒有搬成品出去，只是搬一些桶子之類，丙○○是連云銘的朋友等語（見原審卷三第24至28頁勘驗筆錄）
    。且於同日偵訊時亦供稱：「（可知綽號「姊夫」之男子姓
    名及年籍？）今日被扣到的液態安非他命及完成之安非他命
    是他做的，因為我有聽到姊夫告訴連云銘、丙○○、甲○○
    如何製造安非他命」等語（見偵卷一第74頁）。證人即共
    同被告連云銘於94年6月7日調查站訊問時供稱：「液態安非
    他命及製造器具是我所有，該安非他命工廠係我出資籌設，
    器具有『部分』是我朋友柯肇煌所交付，一部分是我出資由
    丙○○綽號茉莉購得。」、「由我與丙○○、乙○○共同製
    造」、「『請勿打開』係甲○○為避免冰箱內安非他命水溶
    液因驟失冷藏溫度而影響結晶形成所貼。鋼索及鎖頭亦係其
    為防止安毒被竊用以綑綁冰箱。但其並未出資或參與製造安
    非他命。」等語（見偵卷一第34至36頁），經核與共同被告
    乙○○於調查站所述大致相符。又被告連云銘於偵查中亦自
    白：「我、柯肇煌、乙○○及丙○○，我們是自上星期五（
    94 年6月3日）開始在今日被查獲處製造安非他命」等語（
    見偵卷一第76頁）。
  (2)雖乙○○於本院上訴審96年12月18日審理時證稱丙○○係在
    不知情之狀況下載運製毒器具云云，另連云銘於原審審理時
    另稱：扣案物品都是柯肇煌留下來的，當時由被告乙○○收
    起來放在他家菜園，並沒有請乙○○、丙○○幫忙購買任何
    製造甲基安非他命所需之原料或器具云云，惟查被告丙○○
    係共同參與本件製毒，已據乙○○、連云銘於迭次調查站及
    檢察官偵查中供證明確，本院審酌其等於調查站中、檢察官
    偵查時之證述距案發日較近，當時記憶自較深刻，可立即反
    應所知，不致因時隔日久而遺忘案情；且較無來自被告或其
    他成員同庭在場之壓力而出於虛偽不實之指證，或事後串謀
    而故為迴護被告之機會，揆諸上開說明，乙○○、連云銘於
    調查站中、檢察官偵查時所為之陳述，客觀上應較為可信，
    其於審理中之證述顯係迴護被告丙○○之詞，不足採信。
  (二)
  (1)另依通訊監察譯文所載，被告（持0000000000門號）與共同
    被告乙○○（持0000000000門號）於九十五年六月三日十二
    時二十四分之通話內容為：「…陳：『阿賢』有在嗎？他有
    跟『姊夫』聯絡好了嗎？蔡：沒有看見人了，我來弄了一下
    就去房間，結果就睡著了。那『阿賢』應該開白色ＭＡＲＣ
    Ｈ出去了，應該去載『姊夫』了啦…」（見偵卷二第10頁）
    ，與同日十二時三十二分許被告連云銘（0000000000、
    0000000000號門號）與甲○○（手機門號為0000000000號）
    之通話內容為：「連：『阿賢』你有聯絡到『姊夫』嗎？莊
    ：有啊！有聯絡到…那是說中午過才要去『上班』啦！連：
    好！我們現在要下去了。」等語（見偵卷二第7頁）對照以
    觀；復參照被告丙○○所持上開門號雙向通聯資料基地台顯
    示位置為「嘉義縣溪口鄉○○○段四００地號」，堪信六月
    三日當天被告欲與同案共同被告連云銘、乙○○、甲○○等
    人與「姊夫」相約至嘉義溪口磚瓦屋無疑。
  (2)且經原審調取被告所使用之0000000000號行動電話通聯記錄
    ，上開門號於94年5月16日、17日、18日、22日、23日、25
    日、30日，6月2日、3日、5日、6日、7日，與共同被告乙○○所使用之0000000000門號、被告連云銘所使用之
    0000000000門號均有通話紀錄，且每日通話次數多達二至三
    通等情，有臺灣大哥大股份有限公司雙向通聯資料查詢附卷
    可參（見原審卷一第170至175頁）。又被告使用之上開手機
    門號於94年6月7日清晨5時27分本案遭查獲前，通話使用之
    基地台為「嘉義縣新港鄉○○○段四００地號」，而上開門
    號於94年5月17日、23日、31日、6月1日、3日亦均有使用相
    同之基地台發話或受話之記錄，亦有上開通聯資料之記載可
    資參照（見原審卷一第170至175頁）。衡情被告丙○○居住
    於苗栗竹南，有其年籍資料可參，與嘉義新港並無特殊之地
    緣關係，然其持用之手機門號卻屢次以「嘉義縣新港鄉○○○段四００地號」基地台發話或受話。是被告丙○○辯稱與
    被告連云銘、乙○○等人甚少聯繫云云，僅是因查獲當天共
    同被告乙○○叫車才前往該處而已云云，與卷附通聯資料顯
    然未符，顯屬避重就輕之詞，無足採信。
  (3)被告丙○○於調查站訊問時供稱：因為尚欠被告連云銘賭資
    六千元，所以當日到嘉義溪口磚瓦屋搬運物品並未收取車資
    云云（見偵卷一第48頁背面）；被告連云銘於調查站訊問時
    卻表示：當日給予被告丙○○二千元車資等語（見偵卷一第
    35 頁背面）。兩人對於車資如何計算、交付，所述有明顯
    差異。若被告丙○○確實為白牌計程車業者，以賺取車資營
    生，豈有在未確定車資之情形下，於深夜自苗栗竹南前往嘉
    義溪口為被告連云銘搬運物品之理？可見被告丙○○之辯解
    ，顯非事實，不可採信。
  (三)
  (1)又依被告丙○○與共同被告乙○○於九十四年五月十三日二
    十三時三分許通話內容譯文所載：「陳：大仔，你那天說你
    們花店的『矸仔錢』是押多少？蔡：『矸仔錢』？…陳：氫
    氣的那個『矸仔』有沒有！蔡：我不太記得，不知道是押幾
    千我也忘了…那個我再問詳細啦，他關店了。」等語（見偵
    卷二第23頁），顯係談論購買製造甲基安非他命氫化階段所
    需氫氣之相關事宜。
    雖乙○○於本院上訴審96年12月18日審理時證稱沒有與丙○○談論買賣氫氣係為製毒云云，然如前述乙○○於調查站中
    、檢察官偵查時所為之陳述，客觀上應較為可信，其於當日
    審理中之證述顯係迴護被告丙○○之詞，不足採信。
  (2)參酌同案被告甲○○於原審九十五年六月十五日審理時以證
    人身份證稱：嘉義溪口磚瓦屋乃被告連云銘與其接洽使用，
    而綽號「姊夫」之成年男子，是其介紹給被告連云銘認識，
    在遭查獲前幾天有請「姊夫」過來嘉義溪口磚瓦屋，東西冰
    到冰箱時被告丙○○也有看見等語（見原審卷四第143至146
    頁）。顯然甲○○係分擔居間介紹製毒師傅「姊夫」予被告
    連云銘認識及提供嘉義溪口磚瓦屋之工作。
    另依共同被告連云銘與甲○○九十四年五月十七日監聽譯文
    ，其中十五時九分許之通話內容記載：「…莊：現在姊夫先
    跟我去看那箱水果如果好的話那看怎樣在跟你聯絡。」、十
    六時五十一分通話內容記載：「莊：那箱水果壞了喔！不能
    吃了！。連：那個他那邊有方便的地方嗎？莊：啊？連：那
    我那邊方便嗎？莊：那裡就是沒有啊！他現在就是和我來看
    『水果』啊，他現在和我在『水果園』這裡。那水果他有看
    到了啊！連：那就別的地方想看看有沒有啊。…莊：看有沒
    有收成了，趁現在颱風期雨季剛過正好價。」、十七時二十
    五分許通話內容記載：「莊：說要買『苗』啦！他說一定要
    買『栽仔』。連：不然你叫他快去幫我們訂。…莊：我也有
    問他趕的話大概要多久？他說買『苗』要發『苗木』，成長
    要十多天。」等語（見偵卷二第72─74頁），而被告連云銘
    於偵查中經檢察官提示上開譯文後供稱：「水果」是指小蕃
    茄等語（見偵卷一第143頁），甲○○卻供稱：「苗」是指
    要買牌，成長要十多天是指報牌的日期云云（見偵卷一第
    146 頁）。二人之供詞有明顯差異，顯係臨訟杜撰之詞，不
    可採信。
  (3)上開通訊內容亦可推知，被告與連云銘、乙○○、甲○○等
    人，在九十四年六月三日之前即由甲○○負責聯絡「姊夫」
    ，並請其指導如何製作安非他命及購買相關原料之情事，並
    分別進行連絡購買等工作，並非僅於九十四年六月三日請「
    姊夫」至嘉義溪口磚瓦屋看原料而已。
  (4)且證人湯玉峰即破獲本案之調查員證稱：「（行動蒐證作業
    表是否你製作？）是。我做簡要紀錄。但均為我親身所見。
    （九十四年六月三日至甲○○老家（即嘉義溪口磚瓦屋），
    距離多久聞到酸臭味？）三十公尺。（是否當時可以立刻辨
    別出是製作安非他命的味道？）可以。（六月七日搜索時，
    是否看得出來現場物品製造到第幾階段？）第三階段要純化
    的階段。在冰箱內查扣的是附表一編號三三之物品（鑑定結
    果認含微量甲基安非他命成分，詳見後述）」等語（見原審
    卷三第143、153頁）。並有現場蒐證照片四十四張附卷可參
    （見偵卷二第64─74頁）。參以上開嘉義溪口磚瓦屋內裝設
    路口監視錄影設施，若非從事製造毒品之不法犯罪行為，又
    豈有在住家內裝設該等設備之理。堪信被告與連云銘、乙○○及甲○○、綽號「姊夫」之製毒師傅，於九十五年六月三
    日在嘉義溪口磚瓦屋進行甲基安非他命之製造，而如前述被
    告於當日亦在嘉義溪口磚瓦屋製造現場。
  (四)
  (1)按甲基安非他命之製造流程主要可分為三個階段，分別為氯
    化階段（又稱「鹵化階段）、氫化階段及純化階段。氯化階
    段係將原料鹽酸麻黃素與Thionyl Chloride（即亞硫醯氯）
    或濃鹽酸反應生成氯麻黃素之過程，該過程中需使用氯仿、
    乙醚、丙酮等溶劑，所需器材為塑膠容器、過濾設備及晾乾
    設備等。氫化階段係將氯麻黃素與氫氣反應得到甲基安非他
    命水溶液之過程，該過程中需使用醋酸鈉、氫氧化鈉、活性
    炭、氯化鈀、硫酸鋇等試劑，所需器材為壓力反應瓶（槽）
    、氫氣瓶（附壓力表）、酸鹼測試紙（或設備）、過濾設備
    及相關容器等。純化階段係將甲基安非他命水溶液純化得到
    甲基安非他命結晶之過程，該過程中需使用食鹽、活性炭等
    試劑，所需器材為冷凍（藏）設備及過濾設備等。有法務部
    調查局94年9月5日調科壹字第09400402000號函在卷可參（
    見偵卷一第184頁）。
  (2)本案所查獲扣案如附表二編號3所示之麻黃素，為氯麻黃素
    ，重達十一公斤，由前揭製作過程以觀，堪信已完成甲基安
    非他命製作之第二階段即氯化階段，又扣案如附表二編號1
    滷水十公升（約九公斤，見偵字第3429號(一)卷第159頁法務
    部調查局檢驗通知書）【最高法院前次發回意旨將附表二編
    號1記載滷水為十公升，誤為十公斤，特此敘明】、編號2含
    甲基安非他命成分之成品一盒、附表一編號26之含甲基安非
    他命成分之結晶品二包（自嘉義溪口磚瓦屋冰箱內取出），
    均含有微量甲基安非他命成分，詳如後述。上開滷水為黑色
    含甲基安非他命液體，亦與製造過程中第二階段氫化反應，
    係將氯麻黃素與氫氣反應得到甲基安非他命水溶液（即「滷
    水」）之過程相符合。
  (3)此外，扣案如附表一、二所示物品，經法務部調查局檢驗結
    果認定：一、查獲自苗栗竹南房屋（即附表二部分）之編號
    1「滷水」一桶（淨重約九公斤）、編號2「安非他命成品」
    (按即含甲基安非他命成分之成品)一盒淨重約二公斤，均發
    現含微量甲基安非他命、氯麻黃素、麻黃素等成分；編號3
    「氯麻黃素」二包（淨重約十一公斤）均發現含氯麻黃素及
    微量麻黃素成分。二、經檢驗查獲自嘉義溪口磚瓦屋與門口
    停放車號3791─ＨＮ、2622─ＫＸ車輛（即附表一部分）編
    號26（上開通知書誤載為編號36）「安非他命結晶品」二包
    （淨重約一公斤）均發現含氯麻黃素及微量甲基安非他命、
    麻黃素等成分；編號2「液態安非他命」四桶（淨重約六十
    公斤，即附表三編號1所示之物）均未發現含法定毒物成分
    。三、經勘驗前開處所及二部車輛中所查獲之鈀原料、硫酸
    鋇、氫氣、搖臺、活性炭、氫氧化、鈉醋酸鈉、加熱設備、
    真空馬達、過濾設備、攪拌棒、磅秤、食鹽、冰箱、脫水機
    、晾乾用濾紙及各式呈裝容器等原料及設備，發現均符合一
    般製造甲基安非他命氫化及純化階段中，所需之各項設備及
    原料等情，有法務部調查局94年7月13日調科壹字第1940031
    9300號檢驗通知書附卷可參（見偵卷一第159頁）。
    又經鑑定人吳守謙即管制藥品管理局科長於原審九十五年七
    月二十六日審理時對扣案物品鑑定稱：冰箱是可以保存試劑
    或是結晶時促進結晶形成。液態安非他命如果鑑定以後有安
    非他命成份，需要冷藏之後等其結晶。濾紙是在結晶時，過
    濾雜質用。丙酮常見是溶劑使用。氫氧化鈉是強鹼，用來調
    解反應物的酸鹼度，或是反應時的催化劑。硫酸鋇、硝酸是
    當作反應的試藥。陶瓷漏斗是過濾用。氯仿是作溶劑使用。
    麻黃素是製造甲基安非他命的原料。鈀原料是在製造安非他
    命過程中的還原催化劑。活性炭是用在結晶時脫色使用。這
    樣成品顏色比較漂亮等語（見原審卷五第12頁）。又扣案如
    附表二編號10之搖台，可用於甲基安非他命製造過程之震盪
    器具，有法務部調查局94年12月21日00000000000號函附卷
    可參（見原審卷二第39頁）。則依前開函文所示內容及鑑定
    人吳守謙所為鑑定，扣案如附表一、二所示之物，應係製造
    甲基安非他命過程所需之物品、工具及製成品無訛。此外並
    有扣案物品照片二本附卷足憑。足認上開嘉義溪口磚瓦屋、
    苗栗竹南房屋確係製造甲基安非他命之地下工廠。
  (五)堪信被告與連云銘、乙○○及甲○○、綽號「姊夫」之製毒
    師傅，係於九十五年六月三日在嘉義溪口磚瓦屋共、同進行
    甲基安非他命之製造行為至明。
三、關於被告與同案被告連云銘、甲○○、乙○○有共同製造第
    二級毒品甲基安非他命之犯意聯絡及行為分擔一節：
  (1)共同被告乙○○於調查站訊問時供陳：購買、搬運製毒材料
    及委請綽號「姊夫」之製毒師傅，在嘉義溪口磚瓦屋製毒等
    情，被告連云銘供稱：該安非他命工廠係其出資籌設，由其
    與被告丙○○、乙○○共同製造等情，均業如上述，另同案
    被告甲○○於原審九十五年六月十五日審理時亦證稱：在遭
    查獲前幾天有請「姊夫」過來嘉義溪口磚瓦屋，東西冰到冰
    箱時被告丙○○也有看見等語（見原審卷四第143至146頁）
    ，顯然被告除購買、搬運製毒材料之外尚有參與共同製造之
    行為至明，足見被告丙○○係以自己犯罪之意思而參與犯罪
    並已參與犯罪構成要件之行為，而應成立製造第二級毒品罪
    之正犯，而與同案被告連云銘、甲○○、乙○○有共同製造
    第二級毒品甲基安非他命之犯意聯絡及行為分擔一節，堪以
    認定。
  (2)被告丙○○於調查站訊問時供稱：因為尚欠被告連云銘賭資
    六千元，所以當日到嘉義溪口磚瓦屋搬運物品並未收取車資
    云云（見偵卷一第48頁背面）；被告連云銘於調查站訊問時
    卻表示：當日給予被告丙○○二千元車資等語（見偵卷一第
    35頁背面）。兩人對於車資如何計算、交付，所述有明顯差
    異。若被告丙○○確實為白牌計程車業者，以賺取車資營生
    ，豈有在未確定車資之情形下，於深夜自苗栗竹南前往嘉義
    溪口為被告連云銘搬運物品之理？可見被告丙○○辯稱僅係
    幫忙搬運物品賺取車資云云，顯非事實，不可採信。
四、關於本案應屬製造第二級毒品甲基安非他命既遂之理由，說
    明如下：
  (一)按毒品危害防制條例之制定，旨在防制毒品危害，維護國民
    身心健康，對於具有成癮性、濫用性及對社會危害性之麻醉
    藥品與其製劑及影響精神物質與其製品，予以管制，並區分
    其等級及品項，就製造、運輸、販賣、意圖販賣而持有、轉
    讓、施用、持有，乃至非法使人施用及引誘他人施用各級毒
    品之行為，分別明定其處罰。甲基安非他命為毒品危害防制
    條例第二條第二項第二款所定之第二級毒品，係以鹽酸麻黃
    素為原料，先經鹵化反應程序製成氯麻黃素，再經氫化反應
    程序而產生含有甲基安非他命成分之滷水（液態甲基安非他
    命），最後經純化結晶步驟，將生成之結晶物脫水風乾，而
    得高純度之固態甲基安非他命。故就製造過程而言，氫化反
    應程序所產生之滷水，已含有甲基安非他命之成分，即屬化
    學反應之製成品，應認已製造既遂。至純化結晶步驟，僅係
    去其雜質並使之固化為結晶體，以提高純度及方便施用；如
    謂須俟完成純化結晶步驟始為既遂，不但與甲基安非他命製
    造結果所呈現之化學反應狀態不合，抑且不足以遏阻毒品之
    擴散，達到刑罰之一般預防功能，當非毒品危害防制條例之
    立法本旨。（最高法院91年度台上字第132號、92年度台上
    字第245號、93年度台上字第2824號、94年度台上6196號判
    決可資參照。）
  (二)扣案如附表一編號26（上開通知書誤載為編號36）「安非他
    命結晶品」二包（淨重約一公斤）均發現含微量甲基安非他
    命，如附表二編號1「滷水」一桶10公升（淨重約九公斤，
    最高法院前次發回意旨誤為10公斤）、編號2「安非他命成
    品」一盒淨重約二公斤，均發現含微量甲基安非他命成分等
    情，有法務部調查局94年7月13日調科壹字第19400319300號
    檢驗通知書附卷可參（見偵卷一第159頁）。再依法務部調
    查局94年12月21日調科壹字第00000000000號函載明：「本
    局檢驗通知書上所載之「微量甲基安非他命」係指甲基安非
    他命純度為一％以下之檢品。該「微量甲基安非他命」因含
    甲基安非他命化學成分，故為甲基安非他命成品，並非毒品
    製造過程中之半成品。」等語（見原審卷二第39頁），足見
    扣案之如附表一編號及附表二編號1、2之物品已含有甲基
    安非他命成分，因認被告與共犯連云銘、甲○○、乙○○等
    人製造甲基安非他命行為已達既遂程度，並不因上開物質未
    純化結晶以供人體直接施用，而有所影響。
五、綜上所述，被告丙○○與同案被告連云銘、甲○○、乙○○
    共同製造第二級毒品甲基安非他命既遂之犯行，已堪認定，
    應予依法論科。
、論罪科刑之理由：
一、查被告行為後，毒品危害防制條例部分條文業於98年5月5日
    經修正通過，並於同年月20日經總統公布，而於同年月22日
    起施行（該次修正未定有施行日期，應「類推適用」中央法
    規標準法第13條之規定，自公布日起算至第3日發生效力，
    參見司法院98年6月29日院臺廳刑一字第0980014643號函）
    ，其中第4條第2項修正前規定：「製造、運輸、販賣第二級
    毒品者，處無期徒刑或七年以上有期徒刑，得併科新臺幣七
    百萬元以下罰金。」，修正後規定為：「製造、運輸、販賣
    第二級毒品者，處無期徒刑或七年以上有期徒刑，得併科新
    臺幣一千萬元以下罰金。」，足見修正後之規定，已將併科
    罰金之數額，由七百萬元以下，提高為一千萬元以下，新法
    之法定刑罰金刑刑度較修正前為重；依刑法第2條第1項前段
    之規定比較之結果，修正前之毒品危害防制條例第4條第2項
    之規定較有利於行為人，自應適用修正前之毒品危害防制條
    例第4條第2項之規定，合先敘明。
二、查刑法第28條、第47條、第33條第5款、第67條、第68條等
    條文已於94年2月2日修正公布，其中(1)刑法第28條已由原先
    之「2人以上共同實施犯罪之行為者，皆為正犯」修正為「2
    人以上共同實行犯罪之行為者，皆為正犯」；(2)第47條已由
    原先之「受有期徒刑之執行完畢，或受無期徒刑或有期徒刑
    一部之執行而赦免後，5年以內再犯有期徒刑以上之罪者，
    為累犯，加重本刑至2分之1」，修正為第47條第1項「受徒
    刑之執行完畢，或一部之執行而赦免後，5年以內故意再犯
    有期徒刑以上之罪者，為累犯，加重本刑至2分之一」，並
    增列第2項「第98條第2項關於因強制工作而免其刑之執行者
    ，於受強制工作處分之執行完畢或一部之執行而免除後，5
    年以內故意再犯有期徒刑以上之罪者，以累犯論」；(3)第33
    條第5款由「罰金：一元以上」，修正為「罰金：新台幣一
    千元以上，以百元計算之」；(4)第68條由原先之「拘役或罰
    金加減者，僅加減其最高度」，修正後關於罰金刑部分移至
    第67條而規定「有期徒刑或罰金加減者，其最高度及最低度
    同加減之」；並均自95年7月1日起施行。則依上開規定，被
    告行為後刑法第28條、第47條、第33條第5款、第68條等條
    文之內容，於客觀上均已發生實質上之變更，揆諸前開說明
    ，自應依新修正刑法第2條第1項之規定予以比較適用。則依
    上開規定，被告之行為，無論依新舊法，均屬正犯及累犯，
    修正後刑法並非較有利於行為人；另修正後刑法第33條第5
    款之規定，則無異提高法定刑罰金刑之最低刑度，又死刑及
    無期徒刑減輕時；另關於罰金刑減輕或加重部分，修正前刑
    法第68條僅就罰金之最高度加減之，但修正後刑法第67 條
    ，就罰金刑之最高度、最低度同加減之；則綜合上情，比較
    新舊法結果，自以修正前刑法第28條、第47條、第33條第5
    款、第68條之規定有利於被告，依95年7月1日新施行之刑法
    第2條第1項前段之規定，自應適用行為時法即95年7月1日施
    行前之刑法第28條、第47條、第33條第5款、第68條之規定
    。
三、
  (一)查甲基安非他命係屬毒品危害防制條例第二條第二項第二款
    所規定之第二級毒品；核被告所為，係犯修正前毒品危害防
    制條例第四條第二項之製造第二級毒品既遂罪。
    被告於製造第二級毒品甲基安非他命後，復進而持有，其持
    有之低度行為應為製造之高度行為所吸收，均不另論罪。
    被告連云銘、丙○○與甲○○、乙○○與綽號「姊夫」之成
    年男子間，就上開製造甲基安非他命之犯行，彼此有犯意聯
    絡及行為分擔，均應修正前刑法第二十八條之規定論以共同
    正犯。
  (二)而被告等人於嘉義溪口磚瓦屋、苗栗竹南房屋內製造甲基安
    非他命之流程，係為達製造甲基安非他命之目的所為之數舉
    動，且於同時同地或密切接近之時、地實施，侵害同一之法
    益，各行為之獨立性極為薄弱，依一般社會觀念，在時間差
    距上，難以強行分開，在刑法評價上，以視為數個舉動之接
    續施行，合為包括之一行為予以評價，較為合理，自應論以
    接續犯。
四、又被告前因違反毒品危害防制條例案件，經臺灣苗栗地方法
    院以八十八年苗簡字第六二八號判決判處有期徒刑六月確定
    ，甫於九十年六月十九日執行完畢，此有臺灣高等法院被告
    前案紀錄表附卷可稽，茲於五年以內再犯本件有期徒刑以上
    之罪，應依修正前刑法第四十七條，論以累犯，除法定刑無
    期徒刑依法不得加重外，其餘並加重其刑。
肆、
一、原審以被告犯行罪證已明確，因予論科，固非無見，惟查：
  (一)扣案如附表一編號26之含甲基安非他命成分之結晶品、附表
    二編號1號滷水、編號2號之含甲基安非他命成分結晶成品均
    含有第二級毒品甲基安非他命成分，固應依毒品危害防制條
    例第十八條第一項前段規定宣告沒收銷燬之。然查盛裝上開
    毒品之容器及包裝紙，係屬供製造毒品所用之物，且係被告
    等人所有，原審未依毒品危害防制條例第十九條第一項前段
    宣告沒收，容有未洽。
  (二)附表三所載編號1至8之液態安非他命四桶、監視器二台、甲
    劑一桶、橡膠手套一批、電扇一只、記事本一本、白報紙一
    捲、手機二支，並不在上開法務部調查局函文及鑑定人石守
    謙所陳述之物品之範圍，亦非屬法務部調查局九十四年七月
    十三日調科壹字第一九四００三一九三００號檢驗通知書所
    載：符合一般製造甲基安非他命氫化及純化階段中，所需之
    各項設備及原料之物品，無法證明係供被告犯罪所用之物，
    原審併予宣告沒收，亦有違誤。
  (三)按死刑、無期徒刑不得加重，刑法第64條第1項、第65條第1
    項分別定有明文。而毒品危害防制條例第4條第2項之製造第
    二級毒品，法定刑為無期徒刑或7年以上有期徒刑，得併科
    新台幣七百萬元以下罰金；則刑有加重時，依上開規定即不
    得就死刑、無期徒刑部分予以加重，乃原判決理由欄認被告
    之犯行成立累犯，並依上開規定加重其刑，而未將無期徒刑
    部分予以排除，顯有未合。
  (四)被告行為後毒品危害防制條例部分條文業於九十八年五月五
    日經修正通過，並於同年月二十日經總統公布，於同年月二
    十二日起施行，已如上述，其中就第四條第二項規定，原審
    未及比較新舊法適用，容有未合。
二、被告上訴意旨否認犯罪，指摘原判決不當，雖無可取，然原
    判決既有可議，自應由本院將原判決關於被告丙○○部分撤
    銷改判。爰審酌被告不思正途，為牟私利即製造第二級毒品
    甲基安非他命，扣案原料數量龐大，助長毒品之氾濫，危害
    國人之健康至鉅，被告之涉案程度，及未查獲甲基安非他命
    自上開製毒工廠流入市面等一切情形，量處被告有期徒刑八
    年二月。
三、
  (一)扣案如附表一編號26之結晶品、附表二編號1之滷水、編號2
    之成品，經鑑定結果均含有微量第二級毒品甲基安非他命成
    分，已如前述，客觀上無法析離，應視同毒品，均應依毒品
    危害防制條例第十八條第一項前段規定宣告沒收銷燬之，至
    於鑑驗耗用部分既已滅失，自無庸宣告沒收銷燬。
  (二)如附表一編號1至25號、附表二編號3至15號之物及盛裝附表
    一編號26之含甲基安非他命成分之結晶品、附表二編號1之
    含甲基安非他命成分之滷水、編號2含甲基安非他命成份成
    品之容器及包裝紙，並無證據足證係專供製造第二級毒品之
    器具，尚不得依上開規定，宣告沒收銷燬，惟依相關卷證資
    料所示，足認係共犯連云銘所有，且供共同被告連云銘、乙○○、丙○○及甲○○製造第二級毒品所用之物，爰依毒品
    危害防制條例第十九條第一項前段之規定，宣告沒收。
  (三)至附表三之物並無證據證明係供犯罪所用（被告等均否認製
    造毒品犯行，自無從調查其用途），爰不予宣告沒收。
  (四)至於扣案海洛因四包（起訴書附表一編號29、39），雖經鑑
    定確實為海洛因成分，分別有法務部調查局94年10月4日、
    94年9月29日鑑定通知書附卷可參（見原審卷一第62頁、卷
    三第3頁），且經被告連云銘證稱為其所有（見原審卷五第
    76頁）；然被告連云銘持有第一級毒品海洛因之犯行，與
    本件製造第二級毒品甲基安非他命之犯行並無直接關聯，且
    經公訴人於原審九十五年九月六日審理時表示該部分，被告
    連云銘是否涉犯施用或持有第一級毒品罪將另行處理（見原
    審卷五第76頁），故不宣告沒收。
  (五)又扣案吸食器一個、新台幣十五萬四千二百元（此部分已先
    行發還被告連云銘、乙○○）、人民幣四百元、大陸手機漫
    遊卡七張、大陸手機增值卡二張（分別為起訴書附表一編號
    27、31─33之物品）並無積極證據足以證明係供被告等人違
    犯本件犯行所用之物，均不另為沒收之諭知。
伍、論罪法條
一、刑事訴訟法第三百六十九條第一項前段、第三百六十四條、
    第二百九十九條第一項前段。
二、修正前毒品危害防制條例第四條第二項、第十八條第一項前
    段、第十九條第一項前段。
三、新修正刑法第二條第一項前段、第十一條、修正前刑法第二
    十八條、第四十七條。
本案經檢察官羅清溪到庭執行職務。
中    華    民    國    99    年     6    月    15    日
                  刑事第四庭    審判長法  官  吳志誠
                                      法  官  彭喜有
                                      法  官  羅心芳
以上正本證明與原本無異。
如不服本判決應於收受送達後10日內向本院提出上訴書狀，其未
敘述上訴理由者，並得於提起上訴後10日內向本院補提理由書（
均須按他造當事人之人數附繕本）「切勿逕送上級法院」。
                                      書記官  蔡振豐
中    華    民    國    99    年     6    月    15    日
附錄：本判決論罪科
附錄本案論罪科刑法條全文：
毒品危害防制條例第4條第2項：
製造、運輸、販賣第二級毒品者，處無期徒刑或7年以上有期徒
刑，得併科新臺幣7百萬元以下罰金。
附表一：
   ┌───┬────────┐
   │編號  │品名及數量      │
   ├───┼────────┤
   │1     │冰箱1台         │
   ├───┼────────┤
   │2     │攪拌棒3支       │
   ├───┼────────┤
   │3     │磅秤2台         │
   ├───┼────────┤
   │4     │濾紙1盒（過濾設 │
   │      │備）            │
   ├───┼────────┤
   │5     │不銹鋼鍋2個     │
   ├───┼────────┤
   │6     │瓦斯桶1桶       │
   ├───┼────────┤
   │7     │瓦斯爐1座       │
   ├───┼────────┤
   │8     │塑膠漏斗1個（過 │
   │      │濾設備）        │
   ├───┼────────┤
   │9     │丙酮5桶（溶劑使 │
   │      │用）            │
   ├───┼────────┤
   │10    │氫氧化鈉1瓶     │
   ├───┼────────┤
   │11    │硫酸鋇10瓶      │
   ├───┼────────┤
   │12    │硝酸3瓶         │
   ├───┼────────┤
   │13    │真空馬達1台     │
   ├───┼────────┤
   │14    │濾瓶1個（過濾設 │
   │      │備）            │
   ├───┼────────┤
   │15    │陶瓷漏斗1個（過 │
   │      │濾設備          │
   ├───┼────────┤
   │16    │氯仿1桶（溶劑使 │
   │      │用）            │
   ├───┼────────┤
   │17    │溫度計2支       │
   ├───┼────────┤
   │18    │塑膠桶1批       │
   │      │                │
   ├───┼────────┤
   │19    │塑膠水杓1批     │
   │      │                │
   ├───┼────────┤
   │20    │量杯1個         │
   │      │                │
   ├───┼────────┤
   │21    │塑膠唧筒1個     │
   │      │                │
   ├───┼────────┤
   │22    │氫氣瓶1罐       │
   │      │                │
   ├───┼────────┤
   │23    │陶瓷漏斗1只（過 │
   │      │濾設備          │
   ├───┼────────┤
   │24    │玻璃瓶1只       │
   │      │                │
   ├───┼────────┤
   │25    │濾紙1盒（過濾設 │
   │      │備              │
   ├───┼────────┤
   │26    │含甲基安非他命成│
   │      │份之結晶品2包   │
   └───┴────────┘
附表二：
   ┌───┬────────┐
   │編號  │品名及數量      │
   ├───┼────────┤
   │1     │含甲基安非他命成│
   │      │分之滷水10公升（│
   │      │約9公斤）最高法 │
   │      │院將公升誤為公斤│
   │      │。              │
   ├───┼────────┤
   │2     │含甲基安非他命成│
   │      │分之成品1盒     │
   ├───┼────────┤
   │3     │氯麻黃素2包（製 │
   │      │造的原料）      │
   ├───┼────────┤
   │4     │鈀原料1包       │
   ├───┼────────┤
   │5     │活性碳2包       │
   ├───┼────────┤
   │6     │氫氧化鈉12瓶    │
   ├───┼────────┤
   │7     │Sodium Acetate  │
   │      │（醋酸鈉）      │
   │      │ 8瓶            │
   ├───┼────────┤
   │8     │脫水機1台       │
   ├───┼────────┤
   │9     │真空馬達1台     │
   ├───┼────────┤
   │10    │搖台1台         │
   ├───┼────────┤
   │11    │不銹鋼托盤4只（ │
   │      │盛裝容器）      │
   │      │                │
   ├───┼────────┤
   │12    │攪拌棒1支       │
   ├───┼────────┤
   │13    │電磁爐1台（加熱 │
   │      │設備）          │
   ├───┼────────┤
   │14    │冰箱1台         │
   ├───┼────────┤
   │15    │濾網2只（過濾設 │
   │      │備）            │
   └───┴────────┘
附表三：
   ┌───┬────────┬──────────┐
   │編號  │品名及數量      │備   註             │
   ├───┼────────┼──────────┤
   │1     │液態安非他命4桶 │原審判決附表一編號2 │
   ├───┼────────┼──────────┤
   │2     │監視器2台       │原審判決附表一編號9 │
   ├───┼────────┼──────────┤
   │3     │甲劑1桶         │原審判決附表一編號18│
   ├───┼────────┼──────────┤
   │4     │橡膠手套一批    │原審判決附表一編號25│
   ├───┼────────┼──────────┤
   │5     │電扇1只         │原審判決附表二編號15│
   ├───┼────────┼──────────┤
   │6     │記事本1本       │原審判決附表一編號21│
   ├───┼────────┼──────────┤
   │7     │白報紙1卷       │原審判決附表一編號22│
   ├───┼────────┼──────────┤
   │8     │手機2支         │原審判決附表一編號32│
   └───┴────────┴──────────┘

司法院資訊處製作；財團法人民間司法改革基金會備份。
